【裁判字號】    92,交聲,868
【裁判日期】    920624
【裁判案由】    交管條例聲異
【裁判全文】
臺灣板橋地方法院交通事件裁定                  九十二年度交聲字第八六八號
    原處分機關  交通部公路總局臺北區監理所
    異  議  人  乙○○
    即受處分人
右列受處分人因違反道路交通管理處罰條例案件，對於交通部公路總局臺北區監理所
民國九十二年五月七日所為之處分（原處分案號：北監營字第裁四─Ａ五一二二
二五號）聲明異議，本院裁定如左：
        主  文
異議駁回。
        理  由
一、異議意旨略以：臺北市政府警察局大同分局，舉發異議人所有車號五Ｂ－六五六
    號營業一般小客車於民國九十二年三月八日二十時三十九分許，於臺北市○○路
    ○段四十號，「在公共汽車招呼站十公尺內臨時停車）」之違規，裁罰新臺幣（
    下同）六百元整。異議人以當時有一自用轎車亦臨時停車於號誌燈下，且公車同
    時進站停靠於異議人所駕駛車輛之左方，故於號誌變換時無法立即駛離現場，雖
    當時向舉發員警提出解釋，但不為接受，爰聲明異議，請求撤銷原處分等語。
二、按汽車駕駛人，在公共汽車招呼站十公尺內臨時停車者，處新臺幣三百元以上六
    百元以下罰鍰，道路交通管理處罰條例第五十五條第二款定有明文。又，公共汽
    車招呼站十公尺內不得臨時停車，道路交通安全規則第一百十一條第一項第二款
    亦有規定。
三、經查：異議人於右開時地，因將汽車停放於公車招呼站十公尺內，違反道路交通
    管理處罰條例第五十六條第一項第一款之規定等情，有臺北市政府警察局大同分
    局交通分隊舉發違反道路交通管理事件，掌電字第Ａ五一二二二五號通知單
    影本在卷可稽。異議人雖辯稱：我是開計程車的，當時空車，我一定要靠路邊行
    駛，當時跟著自小客車慢慢開，快到路口時，自小客車停下來，我也停下來，停
    的地方已經超過公車停靠區了。當時是因為綠燈我才要切出去，若是紅燈我就停
    在那邊了等語。然證人即舉發員警甲○○則到庭證稱：本件是我舉發，我在承德
    路和長安西路交叉口執勤，共有四線道，公車站牌很明顯，異議人的計程車在那
    邊排班載客。因為違規屬實，我就依法舉發。異議人是停在公車停靠區內，當時
    前方路口也是綠燈，他是在那邊排班臨停（見本院九十二年六月十七日訊問筆錄
    ）。而證人與異議人並無怨隙，衡情應無故為不實證述而予誣攀之理。再交通警
    員製單舉發違反道路交通管理處罰條例所列之違規事實，本質上為行政處分，係
    公務員基於職務上權力，依法就特定之具體事件所為具有公法上效果之單方行政
    行為，基於公務員為公法上行為具有公信力之原則，該行政處分當可被推定為真
    正，其據以依法處分之事實認定亦為真正無誤，此與民事訴訟法第三百五十五條
    第二項規定：「文書依其程式及意旨得認作公文書者，推定其為真正」之情形相
    同。本此公信原則，乃立法者賦予行政機關制定違反道路交通管理事件統一裁罰
    基準及處理細則，使勤務警員得當機處分（如處理細則第十一條）以達其維護交
    通秩序、安全之行政目的。反之，若謂公務員一切行政行為均需預留證據以證其
    實，則國家行政勢必窒礙難行。據此，刑事訴訟法就犯罪證據有關之規定中與屬
    行政秩序罰之交通違規裁罰本質不合之部份自不在準用之列。從而，異議人既未
    舉證證明其說，亦未就執勤警員之舉發有誤提出相關證據以供調查，本院經查亦
    無任何證據足資證明其有捏造事實違法取締之情事，則執勤警員本其維護交通秩
    序、安全職責所為之舉發，自應受到合法、正確之推定。從而，異議人之違規事
    實堪以認定，原處分機關依道路交通管理處罰條例第五十五條第二款規定，裁罰
    異議人罰鍰六百元，難謂有何違法之處，是本件異議為無理由，應予駁回。
四、據上論結，應依道路交通案件處理辦法第十九條，裁定如主文。
中      華      民      國      九十二      年      六    月    二十四  日
                                臺灣板橋地方法院交通法庭
                                    法  官  李君豪
右正本證明與原本無異。
如不服本裁定，應於送達後五日內，向本院提出抗告狀。
                                    書記官  楊灥
中      華      民      國      九十二      年      六    月    二十四  日


司法院資訊處製作；財團法人民間司法改革基金會備份。
